臺灣板橋地方法院刑事判決　　　　　　　 93年度易字第382號
公　訴　人　臺灣板橋地方法院檢察署檢察官
被　　　告　庚○○
選任辯護人　吳青峰律師
　　　　　　謝震武律師
被　　　告　戊○○
上列被告因傷害等案件，經檢察官聲請簡易判決處刑（91年度偵
字第13140 號），本院認不宜以簡易判決處刑，改以通常程序審
理判決如下：
    主  文
庚○○共同以加害生命、身體之事，恐嚇他人致生危害於安全，
處有期徒刑月，如易科罰金以佰元折算壹日；又共同傷害人
之身體，處有期徒刑月，如易科罰金以佰元折算壹日。應執
行有期徒刑伍月，如易科罰金以佰元折算壹日。
戊○○共同傷害人之身體，處有期徒刑月，如易科罰金以佰
元折算壹日。
    事?實
一、緣庚○○與己○○（同案被告，由本院另行審理）住在臺北
    縣板橋市○○路○ 段30號8 樓之1 ，辛○○與甲○○夫婦住
    在上址同號15樓之1 ，均為臺北縣板橋市○○路○ 段30號、
    32號「民生捷運大廈」（下簡稱該社區）之住戶，辛○○自
    民國89年11月起，擔任該社區管理委員會之委員，任期1年
    ，於90年5 月間，因該社區住戶投訴己○○搭蓋違章建築，
    將窗戶打出佔用公共空間之情事，由管理委員會處理當中，
    於90年7 月15日，庚○○與己○○前往辛○○、甲○○之住
    處，欲談違章建築問題，未遇而回，經該社區副主任委員丁○○知悉後，即於同日22時許，告知甲○○上情，並偕同甲○○前往己○○住處，因己○○、庚○○表示希望辛○○能
    放其一馬，不要拆除違建，甲○○即向庚○○、己○○解釋
    ，是否拆除違建是由管理委員會決定，並非辛○○個人可決
    定，而辛○○目前不在家，有事可以等他回來再處理等語，
    庚○○與己○○因而心生不滿，共同基於恐嚇之犯意聯絡，
    向甲○○稱：「如果我們家的違建被拆，一定要你全家死光
    光，要你們好看」等語，以加害生命、身體之事恐嚇甲○○
    ，使甲○○心生畏懼，致生危害於安全。
二、顧、彭二家因違建乙事，相處不睦，嗣辛○○、甲○○之子
    壬○○於90年10月7 日晚上，返回該社區32號14樓之3 住處
    居住，壬○○與己○○在大廳偶遇，發生口角並拉扯，經該
    社區警衛乙○○及住戶劉訓煒之勸阻，二人才暫時握手言和
    ，壬○○於是搭電梯返回樓上住處，己○○、庚○○及己○○之母戊○○則在大廳與乙○○及劉訓煒泡茶聊天，詎壬○○上樓返家後，仍氣憤難耐，乃將其與己○○在樓下大廳內
    發生衝突乙事，告知其女友丙○○及父母辛○○、甲○○，
    4 人即先後至該社區大廳，欲問明己○○和壬○○先前發生
    衝突的原因及警衛之處理方式，顧、彭二家人因此復生口角
    ，並因丙○○欲當場以相機拍照存證，引發庚○○之不滿，
    乃欲動手阻攔丙○○並作勢要奪走相機，甲○○及戊○○見
    狀各自上前相助丙○○、庚○○，於90年10月8 日凌晨某時
    許，庚○○、戊○○共同基於傷害他人身體犯意之聯絡，徒
    手拉扯、抓打甲○○，致甲○○受有左耳紅腫併多處0.5 乘
    0.5 公分擦裂傷、右上臂紅腫4 乘4 公分、右前臂條狀0.5
    乘1 公分紅腫、右手第4 指近端指節紅腫等傷害。
三、案經甲○○訴由臺北縣政府警察局海山分局報請臺灣板橋地
    方法院檢察署檢察官偵查並聲請簡易判決處刑。
    理  由
一、
  (一)恐嚇犯行部分：訊據被告庚○○固坦承有於90年7 月15日，
    因違建之事，在其與己○○住處門口，與告訴人甲○○發生
    爭吵之事實，惟矢口否認有何恐嚇犯行，選任辯護人並為被
    告辯護稱：被告只是一般的叫囂、詛咒，並無恐嚇意圖，且
    甲○○也沒有害怕，只是煩惱云云。惟查：上開事實，業據
    證人甲○○結證稱：庚○○有說如果他們家的違建被拆，就
    要我們全家死光光，要我們好看... 因為庚○○和己○○罵
    的很難聽，我覺得害怕等語，與其自警詢時起之指述相符（
    此有甲○○91年6 月16日臺北縣警察局海山分局刑事組訊問
    調查筆錄附於偵查卷第11頁可稽），並經證人丁○○於警詢
    （見偵查卷第15頁之警詢筆錄）、偵查（見同前卷第35 頁
    之偵訊筆錄）及本院審理時證述明確。按丁○○係以管理委
    員會副主委之身分陪同甲○○前往住戶己○○、庚○○之住
    處解釋，而親見親聞被告庚○○出言恐嚇甲○○之經過，其
    與告訴人及被告雙方均無恩怨關係，其所證述之情節應堪採
    信。次查：被告庚○○所稱「要你們全家死光光」等言語，
    係具體以加害他人生命、身體之事恐嚇他人，客觀上足以令
    人畏懼，且甲○○與己○○、被告庚○○係同社區鄰居，被
    告對甲○○住處及家庭成員，隨時有接近、報復之能力，故
    甲○○所述會感到害怕乙節，衡情與事理相符，自堪採信，
    被告庚○○所辯並未出言恐嚇，及選任辯護人所辯被告並無
    恐嚇意圖，且甲○○也並未因此感到害怕云云，均不足採信
    。綜上，事證明確，被告庚○○恐嚇犯行應堪認定。
  (二)傷害犯行部分：被告庚○○、戊○○固均坦承其等於90年10
    月8 日凌晨，在社區1 樓大廳有與甲○○、丙○○等人發生
    爭執之事實，惟均矢口否認有何傷害犯行，被告庚○○辯稱
    ：丙○○從樓上下來就拿著照相機一直拍我與己○○、戊○○，我就要上前阻擋鏡頭，叫她不要拍，在阻擋時我的頭髮
    被抓住，我沒有打甲○○，反而是甲○○出手抓我的頭髮云
    云；被告戊○○辯稱：我根本就沒有打傷甲○○，也沒有搶
    丙○○手上的照相機云云。惟查，上開事實，業據證人甲○○證述：庚○○抓我耳朵，戊○○抓我頭髮，戊○○還打我
    3 次等語明確，與其自警詢時起之指述相符（此有上開警詢
    筆錄可參），應非子虛。又戊○○、庚○○確實有與甲○○
    徒手拉扯乙節，復經證人丙○○（見偵卷第47頁偵訊筆錄）
    、劉訓煒（見90年度偵字第16764 號第49頁偵訊筆錄）於偵
    查中及證人辛○○於本院審理時分別證述明確，被告空言辯
    稱並未傷害甲○○云云，均不足採信。此外，甲○○確受有
    左耳紅腫併多處0.5 乘0.5 公分擦裂傷、右上臂紅腫4 乘4
    公分、右前臂條狀0.5 乘1 公分紅腫、右手第4 指近端指節
    紅腫等傷害乙節，亦有臺北縣立板橋醫院90年10月8 日北縣
    板醫診字第771 號驗傷診斷書在卷可稽，足認被告2 人上開
    拉扯、抓打之行為，已致甲○○受傷。綜上，事證明確，被
    告2 人傷害犯行均堪認定。
二、核被告庚○○所為，係犯刑法第305 條恐嚇罪及同法第277
    條第1 項傷害罪，被告戊○○所為，係犯刑法第277 條第1
    項之傷害罪。被告庚○○就恐嚇罪、傷害罪部分，分別與己○○、被告戊○○有犯意聯絡、行為分擔，均為共同正犯。
    被告庚○○所犯上開2 罪間，犯意各別，構成要件不同，應
    分論併罰。爰審酌被告庚○○係因其與己○○之住處搭蓋違
    建，可能遭社區管理委員會決議拆除，而對社區管理委員辛○○一家人有所不滿，因此衍生恐嚇、傷害甲○○之犯行，
    被告戊○○係見被告庚○○上前欲阻擋丙○○拍照，作勢爭
    奪相機，而上前助勢，抓打甲○○之犯罪動機、目的、手段
    ，致甲○○身心所受損害非輕，及犯後均否認犯行，態度不
    佳等一切情狀，各量處如主文所示之刑，均諭知易科罰金之
    折算標準，並就被告庚○○部分定其應執行刑，以示懲儆。
據上論斷，應依刑事訴訟法第452 條、第299 條第1 項前段，刑
法第28條、第305 條、第277 條第1 項、第51條第5 款、第41條
第1 項前段，罰金罰鍰提高標準條例第1 條前段、第2 條，判決
如主文。
本案經檢察官李吉祥到庭執行職務。
中　　華　　民　　國　　94　　年　　6 　　月　　1 　　日
                 刑事第十九庭   審判長法?官  彭  全  曄
                                ???法?官  朱  嘉  川
                                ???法?官  蕭  一  弘
以上正本證明與原本無異。
如不服本判決應於送達後10日內向本院提出上訴狀。
                                    ?書記官  王  麗  雯
中　　華　　民　　國　　94　　年　　6 　　月　　1 　　日
附錄本案論罪科刑法條全文
刑法第277條
傷害人之身體或健康者，處3 年以下有期徒刑、拘役或1 千元以
下罰金。
犯前項之罪因而致人於死者，處無期徒刑或7 年以上有期徒刑；
致重傷者，處3年以上10年以下有期徒刑。
刑法第305條
以加害生命、身體、自由、名譽、財產之事，恐嚇他人致生危害
於安全者，處2年以下有期徒刑、拘役或3百元以下罰金。
